【裁判字號】    95,上易,803
【裁判日期】    950601
【裁判案由】    竊盜
【裁判全文】
臺灣高等法院刑事判決                 95年度上易字第803號
上  訴  人
即  被  告  乙○○
上列上訴人因竊盜案件，不服臺灣士林地方法院95年度易字第
131號，中華民國95年2月22日第一審判決（起訴案號：臺灣士林
地方法院檢察署95年度偵字第154號，併辦案號：同署95 年度偵
字第1261號），提起上訴，本院判決如下：
    主  文
上訴駁回。
    事實及理由
一、本案經本院審理結果，認第一審以上訴人即被告乙○○連續
    犯刑法第320條第1項之竊盜罪，判處有期徒刑10月，認事用
    法及量刑均無不當，應予維持，並引用第一審判決書記載之
    事實、證據及理由（如附件）。
二、上訴人即被告上訴意旨以：不服原判決而提起上訴，但因身
    在囹圄，舉證不易，理由容後補呈云云。
三、惟查上訴人即被告原另案在台灣士林分監執行，民國95年5
    月8日已刑滿出所，而其於95年4月28日即已收受本院審理期
    日之傳票，有送達證書在卷可稽，非但未具狀舉證，且於辯
    論期日缺席，徒以空言上訴，為無理由，應予駁回。
四、上訴人即被告經合法傳喚，無正當理由不到庭，爰不待其陳
    述逕行判決。
據上論結，應依刑事訴訟法第373條、第368條、第371 條，判決
如主文。
本案經檢察官鄭富銘到庭執行職務。
中    華    民    國    95    年    6    月     1     日
                  刑事第一庭    審判長法  官  蔡長溪
                                      法  官  陳春秋
                                      法  官  陳祐治
以上正本證明與原本無異。
不得上訴。
                                      書記官  蔡慧娟
中    華    民    國    95    年    6     月    1     日
附件：
臺灣士林地方法院刑事判決               95年度易字第131號
公  訴  人  臺灣士林地方法院檢察署檢察官
被      告  乙○○  男  35歲（民國○○年○月○○日生）
                    住臺北縣淡水鎮興仁里頂田寮11號
                    身分證統一編號：Ｚ000000000號
上列被告因竊盜案件，經檢察官提起公訴（95年度偵字第154 號
）暨移請併案審理（95年度偵字第1261號），而被告於準備程序
中就被訴及併案之事實為有罪之陳述，經合議庭裁定由受命法官
獨任進行簡式審判程序，並判決如下：
    主  文
乙○○連續竊盜，累犯，處有期徒刑拾月。
    事  實
一、乙○○曾因竊盜案件，經本院以93年度簡字第179 號判決，
    處有期徒刑5 月，如易科罰金，以300 元折算1 日，緩刑5
    年確定。復又因竊盜案件，經本院士林簡易庭以94年度士簡
    字第47號判決，處有期徒刑3 月，如易科罰金，以300 元折
    算1 日確定，於94年3 月18日易科罰金執行完畢。前開緩刑
    宣告亦經本院以94年度撤緩字第9 號裁定撤銷，所宣告之刑
    於民國94年5 月25日易科罰金執行完畢。詎仍不知悔悟，竟
    意圖為自己不法之所有，基於竊盜之概括犯意，先於94年12
    月10日22時許，駕駛車牌號碼4113-EC 號自用小貨車，前往
    臺北市北投區關渡宮對面之「關渡馬場」，徒手竊取由闕浤
    佶保管放置於該處之鋼筋80條 (總價值新臺幣35,000元)，
    得手後將之移置於所駕前開自用小貨車上載運離開，嗣員警
    接獲闕浤佶報案，在臺北市○○區○○路、大業路口攔獲乙
    ○○所駕之自用小貨車，並將鋼筋80條扣案發還闕浤佶。續
    又於95年1 月9 日13時55分許駕駛前開自用小貨車，前往臺
    北縣淡水鎮頂田寮1 號旁空地，徒手竊盜甲○○所有置放該
    空地之鐵架156 支 (總價值新臺幣46,800元)， 得手後將之
    放置於所駕前開自用小貨車上，為警當場查獲，並將鐵架
    156 支扣案發還甲○○。
二、案經臺北市政府北投分局報告臺灣士林地方法院檢察署檢察
    官偵查起訴暨甲○○訴由臺北縣政府警察局淡水分局報告臺
    灣士林地方法院檢察署檢察官偵查後移請併案審理。
    理  由
一、前揭犯罪事實，業據被告於警詢、偵訊及本院訊問時坦承不
    諱，核與證人闕浤佶、甲○○於警詢時證述之情節大致相符
    ，並有贓物認領保管單、台北縣政府警察局淡水分局贓物認
    領保管單各1 張、刑案現場照片、94年12月10日車牌號碼41
    13-EC 載運鋼筋80條之照片各6 張附卷可資佐證，足認被告
    自白核與事實相符，本件事證明確，被告犯行，堪予認定。
二、核被告所為，係犯刑法第320 條第1 項之竊盜罪。被告先後
    2 次竊盜犯行，時隔不到1 月，時間相當緊接，且均係駕駛
    自小貨車前往堆積鋼鐵建材之處所竊取鋼筋或鐵架，其手法
    相同，所犯又為構成要件相同之罪，顯係基於概括犯意為之
    ，為連續犯，應依刑法第56條規定，論以1 罪，並加重其刑
    。起訴意旨雖未敘及被告前揭95年1 月9 日之竊盜犯行，惟
    被告此部分行為，既與公訴人原起訴之犯罪事實，有連續犯
    裁判上1 罪關係，應為起訴效力所及，復經公訴人移請併案
    審理，且經公訴人於實行公訴時加以補充，本院自得一併加
    以審究。又被告有如事實欄所示之前科紀錄，有臺灣高等法
    院被告前案紀錄表1 份附卷可稽，其於有期徒刑執行完畢後
    5 年內，再犯本案有期徒刑以上之罪，為累犯，應依刑法第
    47 條 規定，遞加重其刑。爰審酌被告經濟狀況不佳，為求
    改善，於駕車發現放置鐵器之場所時，徒手加以竊取，以求
    變現，被告曾有多次竊盜前科，素行非佳，併其生活狀況、
    智識程度，所竊取物之價值及事後坦承犯行，竊取之物因遭
    查獲，已發還被害人等一切情狀，量處如主文所示之刑。
三、被告曾因竊盜案件，經本院判處有期徒刑5 月，並施以緩刑
    之恩典確定，嗣又犯竊盜罪，經本院士林簡易庭以94年度士
    簡字第47號判決，處有期徒刑3 月確定，前開緩刑宣告亦遭
    撤銷。復又因竊盜案件，經本院內湖簡易庭以94年度湖簡字
    第177 號判決，處有期徒刑3 月確定。現又連續2 次為本案
    之竊盜行為，其於屢犯竊盜遭查獲判刑確定，仍一犯再犯，
    足認其有犯罪之習慣。而按18歲以上之竊盜犯，有犯罪之習
    慣者，得於刑之執行前，令入勞動場所強制工作，竊盜犯贓
    物犯保安處分條例第3 條第1 項第1 款雖有明文。惟前開條
    例，於應執行之刑未達1 年以上者，不適用之，此見同條例
    第2 條第4 項規定即明。本案被告雖為竊盜犯，並有犯罪之
    習慣，惟經本院審酌刑法第57條各款所列事由之一切情狀後
    ，認被告本案犯行，宣告有期徒刑10月，已足收儆懲之效，
    故尚不宜適用竊盜犯贓物犯保安處分條例第3 條第1 項第1
    款規定，為被告應於刑之執行前令入勞動場所強制工作之宣
    告，附此敘明。
據上論斷，應依刑事訴訟法第273 條之1 第1 項、第299 條第1
項前段，刑法第56條、第320 條第1 項、第47條，罰金罰鍰提高
標準條例第1條前段，判決如主文。
本案經檢察官黃德松到庭執行職務。
中    華    民    國    95    年    2     月    22    日
                  刑事第三庭法  官  周群翔
以上正本證明與原本無異。
如不服本判決，應於判決送達後10日內，向本院提出上訴狀。
                            書記官  劉育君
中    華    民    國    95    年    2     月    22    日
附錄本案論罪科刑法條全文：
刑法第320條第1項
意圖為自己或第三人不法之所有，而竊取他人之動產者，為竊盜
罪，處5年以下有期徒刑、拘役或5百元以下罰金。


司法院資訊處製作；財團法人民間司法改革基金會備份。
